【裁判字號】    95,交訴,132
【裁判日期】    951226
【裁判案由】    公共危險
【裁判全文】
臺灣臺北地方法院刑事判決             95年度交訴字第132號
公  訴  人  臺灣臺北地方法院檢察署檢察官
被      告  甲○○
上列被告因公共危險案件，經檢察官提起公訴（九十五年度偵字
第九六四０號），嗣被告於本院準備程序進行中先就被訴事實為
有罪之陳述，經合議庭裁定改行簡式審判程序，本院判決如下：
    主  文
甲○○駕駛動力交通工具肇事，致人受傷而逃逸，處有期徒刑陸
月，如易科罰金，以銀元參佰元即新臺幣玖佰元折算壹日，緩刑
參年。
    事  實
一、甲○○係資源回收車司機，為從事駕駛業務之人。其於民國
    九十四年十二月二十七日上午八時五十分，駕駛車號五二０
    九－ＪＵ號自用小貨車，沿臺北市萬華區○○○路南向北方
    向行駛，行至臺北市萬華區○○○路與萬大路口時，本應注
    意車前狀況，並隨時採取必要之安全措施，而當時路面乾燥
    無缺陷，視距良好，無障礙物，並無不能注意之情事，竟疏
    未注意及此，因而於該交岔路口撞及騎乘車號ＸＳＵ－一六
    六號重型機車、沿臺北市○○路東向西方向行使之乙○○，
    致乙○○受有右腳擦傷之傷害（所涉業務過失傷害罪嫌業據
    撤回告訴，經檢察官為不起訴處分）。詎甲○○於駕駛前述
    車輛肇事致人受傷後，未下車查看並即時救護，亦未留待現
    場等候處理，而基於逃逸之犯意，加速駛離，嗣經乙○○記
    下前開甲○○所駕自用小貨車車號，並報警循線查獲。
二、案經乙○○訴由臺北市政府警察局萬華分局移送臺灣臺北地
    方法院檢察署檢察官偵查起訴。
    理  由
一、上揭犯罪事實，業據被告甲○○於本院審理時坦承有肇事逃
    逸等情不諱，並經證人即告訴人乙○○於偵查中具結證述明
    確（偵查卷第八十六、八十七頁），且有聯合醫院和平院區
    診斷證明書（同上卷第十二頁）、道路交通事故現場圖、道
    路交通事故補充資料表、交通事故談話紀錄表、肇事人自首
    情形紀錄表、疑似道路交通事故肇事逃逸追查表、道路交通
    事故照片、道路交通事故調查報告表(一)、(二)、貨車照片（偵
    查卷第二十三頁至第三十二頁、第七十二頁至第七十八頁）
    在卷可稽。從而本件事證明確，被告上開犯行洵堪認定，應
    予依法論科。
二、核被告所為，係犯刑法第一百八十五條之四之駕駛動力交通
    工具肇事致人受傷而逃逸罪。又按被告行為後，刑法業於九
    十四年二月二日修正公布部分條文，並於九十五年七月一日
    施行。依修正後刑法第二條第一項規定：「行為後法律有變
    更者，適用行為時之法律。但行為後之法律有利於行為人者
    ，適用最有利於行為人之法律。」，查本案被告行為時之刑
    法第四十一條第一項前段規定：「犯最重本刑為五年以下有
    期徒刑以下之刑之罪，而受六個月以下有期徒刑或拘役之宣
    告，因身體、教育、職業、家庭之關係或其他正當事由，執
    行顯有困難者，得以一元以上三元以下折算一日，易科罰金
    。」，又易科罰金之折算標準，斯時罰金罰鍰提高標準條例
    第二條前段（現已刪除）規定，就其原定數額提高為一百倍
    折算一日，故依被告行為時之法律規定，易科罰金之折算標
    準應以銀元三百元即新臺幣九百元折算一日。惟修正後之刑
    法第四十一條第一項前段規定：「犯最重本刑為五年以下有
    期徒刑以下之刑之罪，而受六個月以下有期徒刑或拘役之宣
    告者，得以新臺幣一千元、二千元或三千元折算一日，易科
    罰金。」，比較修正前後之易科罰金折算標準，以修正前之
    規定較有利於被告，自應依刑法第二條第一項前段規定，適
    用修正前之相關規定定其折算標準。爰審酌被告係因駕駛車
    輛之疏失而致告訴人受傷，復於肇事後逃逸，足生危害於他
    人，惟於犯後坦承犯行，犯後態度尚佳，且與告訴人業已達
    成和解，給付告訴人新臺幣三千元，告訴人亦表示願意原諒
    被告，此觀偵查筆錄甚明（同上卷第八十七、八十八頁），
    以及參酌其品行、犯罪之動機、目的、手段、智識程度、犯
    罪所生之損害與告訴人所受之傷勢等一切情狀，量處如主文
    第一項所示之刑，並依修正前刑法第四十一條第一項前段及
    修正前罰金罰鍰提高標準條例第二條規定，諭知易科罰金之
    折算標準，以示懲儆。又被告前因恐嚇案件經判處有期徒刑
    二月十五日確定，於八十年二月二十一日執行完畢，此後未
    有因故意犯罪而受有期徒刑以上刑之宣告，有臺灣高等法院
    被告前案紀錄表一份在卷可稽，其經此次起訴審判後，當能
    知所警惕，而無再犯之虞，本院因認所宣告之刑，以暫不執
    行為適當，爰依檢察官之求刑及最高法院九十五年第八次刑
    事庭會議決議第七點決議內容，逕依修正後刑法第七十四條
    第一項第二款規定，諭知緩刑三年，以啟自新。
據上論斷，應依刑事訴訟法二百七十三條之一第一項、第二百九
十九條第一項前段，刑法第二條第一項前段、第一百八十五條之
四、第七十四條第一項第二款，修正前刑法第四十一條第一項前
段，修正前罰金罰鍰提高準條例第二條，現行法規所定貨幣單位
折算新臺幣條例第二條，判決如主文。
本案經檢察官黃紋綦到庭執行職務。
中    華    民    國    95    年    12    月    26    日
                  交通法庭      法  官  胡宗淦
以上正本證明與原本無異。
如不服本判決，應於判決送達後10日內向本院提出上訴狀（應抄
附繕本）。告訴人或被害人如對於本判決不服者，應具備理由請
求檢察官上訴，其上訴期間之計算係以檢察官收受判決正本之日
期為準。
                                書記官  張耀鴻
中    華    民    國    95    年    12    月    27    日
附錄法條：
中華民國刑法第185條之4
（肇事遺棄罪）
駕駛動力交通工具肇事，致人死傷而逃逸者，處 6 月以上 5 年


司法院資訊處製作；財團法人民間司法改革基金會備份。
